【裁判字號】    97,家聲,102
【裁判日期】    971003
【裁判案由】    聲請遺產管理人報酬及支出裁定費用額
【裁判全文】
臺灣屏東地方法院民事裁定             97年度家聲字第102號
聲  請  人  乙○○
上列聲請人聲請酌定遺產管理人報酬事件，本院裁定如下：
    主  文
聲請人任被繼承人甲○○遺產管理人之報酬定為新台幣參仟肆佰
捌拾元，代墊費用為新台幣伍萬貳仟壹佰肆拾貳元，本件程序費
用新台幣壹仟元，合計伍萬伍仟陸佰貳拾貳元。
程序費用新台幣壹仟元由被繼承人甲○○之遺產負擔。
    理  由
一、聲請意旨略以：聲請人係被繼承人甲○○之遺產管理人，並
    已依法對其繼承人、債權人及受遺贈人為公示催告。查被繼
    承人甲○○遺有坐落屏東縣屏東市○○段0203地號土地1 筆
    ，遺產總現值為新台幣（下同）348,000 元，因該被繼承人
    並無親屬會議可資酌定報酬數額，爰聲請本院核定遺產管理
    人之報酬，另聲請人就本件管理遺產期間，代墊登報及地價
    稅等費用及本件聲請程序費用共52,142元，特為本件聲請等
    語，並提出昇揚地政士事務所收據、地價稅稅額繳款書、臺
    灣新生報代收處分類廣告費收據、郵政國內匯款執據、身分
    證影本、戶籍登記簿影本、土地登記第一類謄本、本院96年
    度家催字第104 號民事裁定影本、土地所有權狀影本、土地
    登記申請書影本等件為證。
二、按遺產管理人，得請求報酬，其數額由親屬會議按其勞力及
    其與被繼承人之關係酌定之，民法第1183條定有明文。又管
    理報酬，應依民法第1183條規定，聲請法院酌定，其請求標
    準，不得低於孳息收入部分十分之三及遺產現值百分之一，
    財政部訂頒之「代管無人承認繼承遺產作業要點」第14點第
    3 項復有明定。
三、經查，聲請人主張其為被繼承人甲○○之遺產管理人，已遵
    行職務，而於本件管理遺產期間，為被繼承人代墊登報及地
    價稅等費用及本件聲請程序費用共52,142元，業據提出上揭
    文件為證，並經本院職權調閱96年度家催字第104 號家事卷
    宗核閱無訛，堪信為真實。另本案並無親屬會議可資酌定報
    酬數額，茲審酌被繼承人甲○○遺產之多寡、處理所需時間
    之久暫、耗費人力之程度，並參考財政部訂頒之「代管無人
    承認繼承遺產作業要點」第14點第3 項之規定，認聲請人擔
    任被繼承人甲○○遺產管理人之報酬金額，以3,840 元為適
    當，另代墊費用及本件聲請程序費用52,142元，合計55,622
    元，一併依聲請裁定如主文所示。
四、依非訟事件法第157 條、第24條第1 項 ，裁定如主文。
中    華    民    國    97    年    10    月     3    日
                        家事庭法  官  楊中琪
以上正本係照原本作成。
如不服本裁定應於送達後10日內向本院提出抗告狀，並繳納抗告
費新臺幣1,000元。
                              書記官  鄭美雀
中    華    民    國    97    年    10    月     6    日


司法院資訊處製作；財團法人民間司法改革基金會備份。
